{"present": {"1 Singular": {"Affirmative": "athscagaim", "Question": "an athscagaim?", "Negative": "n\u00ed athscagaim"}, "2 Singular": {"Affirmative": "athscagann t\u00fa", "Question": "an athscagann t\u00fa?", "Negative": "n\u00ed athscagann t\u00fa"}, "3 Singular": {"Male": {"Affirmative": "athscagann s\u00e9", "Question": "an athscagann s\u00e9?", "Negative": "n\u00ed athscagann s\u00e9"}, "Female": {"Affirmative": "athscagann s\u00ed", "Question": "an athscagann s\u00ed?", "Negative": "n\u00ed athscagann s\u00ed"}}, "1 Plural": {"Compressed": {"Affirmative": "athscagaimid", "Question": "an athscagaimid?", "Negative": "n\u00ed athscagaimid"}, "Extended": {"Affirmative": "athscagann muid", "Question": "an athscagann muid?", "Negative": "n\u00ed athscagann muid"}}, "2 Plural": {"Affirmative": "athscagann sibh", "Question": "an athscagann sibh?", "Negative": "n\u00ed athscagann sibh"}, "3 Plural": {"Affirmative": "athscagann siad", "Question": "an athscagann siad?", "Negative": "n\u00ed athscagann siad"}, "Passive": {"Affirmative": "athscagtar", "Question": "an athscagtar?", "Negative": "n\u00ed athscagtar"}}, "future": {"1 Singular": {"Affirmative": "athscagfaidh m\u00e9", "Question": "an athscagfaidh m\u00e9?", "Negative": "n\u00ed athscagfaidh m\u00e9"}, "2 Singular": {"Affirmative": "athscagfaidh t\u00fa", "Question": "an athscagfaidh t\u00fa?", "Negative": "n\u00ed athscagfaidh t\u00fa"}, "3 Singular": {"Male": {"Affirmative": "athscagfaidh s\u00e9", "Question": "an athscagfaidh s\u00e9?", "Negative": "n\u00ed athscagfaidh s\u00e9"}, "Female": {"Affirmative": "athscagfaidh s\u00ed", "Question": "an athscagfaidh s\u00ed?", "Negative": "n\u00ed athscagfaidh s\u00ed"}}, "1 Plural": {"Compressed": {"Affirmative": "athscagfaimid", "Question": "an athscagfaimid?", "Negative": "n\u00ed athscagfaimid"}, "Extended": {"Affirmative": "athscagfaidh muid", "Question": "an athscagfaidh muid?", "Negative": "n\u00ed athscagfaidh muid"}}, "2 Plural": {"Affirmative": "athscagfaidh sibh", "Question": "an athscagfaidh sibh?", "Negative": "n\u00ed athscagfaidh sibh"}, "3 Plural": {"Affirmative": "athscagfaidh siad", "Question": "an athscagfaidh siad?", "Negative": "n\u00ed athscagfaidh siad"}, "Passive": {"Affirmative": "athscagfar", "Question": "an athscagfar?", "Negative": "n\u00ed athscagfar"}}, "past": {"1 Singular": {"Affirmative": "d'athscag m\u00e9", "Question": "ar athscag m\u00e9?", "Negative": "n\u00edor athscag m\u00e9"}, "2 Singular": {"Affirmative": "d'athscag t\u00fa", "Question": "ar athscag t\u00fa?", "Negative": "n\u00edor athscag t\u00fa"}, "3 Singular": {"Male": {"Affirmative": "d'athscag s\u00e9", "Question": "ar athscag s\u00e9?", "Negative": "n\u00edor athscag s\u00e9"}, "Female": {"Affirmative": "d'athscag s\u00ed", "Question": "ar athscag s\u00ed?", "Negative": "n\u00edor athscag s\u00ed"}}, "1 Plural": {"Compressed": {"Affirmative": "d'athscagamar", "Question": "ar athscagamar?", "Negative": "n\u00edor athscagamar"}, "Extended": {"Affirmative": "d'athscag muid", "Question": "ar athscag muid?", "Negative": "n\u00edor athscag muid"}}, "2 Plural": {"Affirmative": "d'athscag sibh", "Question": "ar athscag sibh?", "Negative": "n\u00edor athscag sibh"}, "3 Plural": {"Compressed": {"Affirmative": "d'athscag siad", "Question": "ar athscag siad?", "Negative": "n\u00edor athscag siad"}, "Extended": {"Affirmative": "d'athscagadar", "Question": "ar athscagadar?", "Negative": "n\u00edor athscagadar"}}, "Passive": {"Affirmative": "athscagadh", "Question": "ar athscagadh?", "Negative": "n\u00edor athscagadh"}}, "condi": {"1 Singular": {"Affirmative": "d'athscagfainn", "Question": "an athscagfainn?", "Negative": "n\u00ed athscagfainn"}, "2 Singular": {"Affirmative": "d'athscagf\u00e1", "Question": "an athscagf\u00e1?", "Negative": "n\u00ed athscagf\u00e1"}, "3 Singular": {"Male": {"Affirmative": "d'athscagfadh s\u00e9", "Question": "an athscagfadh s\u00e9?", "Negative": "n\u00ed athscagfadh s\u00e9"}, "Female": {"Affirmative": "d'athscagfadh s\u00ed", "Question": "an athscagfadh s\u00ed?", "Negative": "n\u00ed athscagfadh s\u00ed"}}, "1 Plural": {"Compressed": {"Affirmative": "d'athscagfaimis", "Question": "an athscagfaimis?", "Negative": "n\u00ed athscagfaimis"}, "Extended": {"Affirmative": "d'athscagfadh muid", "Question": "an athscagfadh muid?", "Negative": "n\u00ed athscagfadh muid"}}, "2 Plural": {"Affirmative": "d'athscagfadh sibh", "Question": "an athscagfadh sibh?", "Negative": "n\u00ed athscagfadh sibh"}, "3 Plural": {"Compressed": {"Affirmative": "d'athscagfaid\u00eds", "Question": "an athscagfaid\u00eds?", "Negative": "n\u00ed athscagfaid\u00eds"}, "Extended": {"Affirmative": "d'athscagfadh siad", "Question": "an athscagfadh siad?", "Negative": "n\u00ed athscagfadh siad"}}, "Passive": {"Affirmative": "d'athscagfa\u00ed", "Question": "an athscagfa\u00ed?", "Negative": "n\u00ed athscagfa\u00ed"}}, "imper": {"1 Singular": {"Affirmative": "athscagaim!", "Negative": "n\u00e1 hathscagaim!"}, "2 Singular": {"Affirmative": "athscag!", "Negative": "n\u00e1 hathscag!"}, "3 Singular": {"Male": {"Affirmative": "athscagadh s\u00e9!", "Negative": "n\u00e1 hathscagadh s\u00e9!"}, "Female": {"Affirmative": "athscagadh s\u00ed!", "Negative": "n\u00e1 hathscagadh s\u00ed!"}}, "1 Plural": {"Compressed": {"Affirmative": "athscagaimis!", "Negative": "n\u00e1 hathscagaimis!"}, "Extended": {"Affirmative": "athscagadh muid!", "Negative": "n\u00e1 hathscagadh muid!"}}, "2 Plural": {"Affirmative": "athscagaig\u00ed!", "Negative": "n\u00e1 hathscagaig\u00ed!"}, "3 Plural": {"Compressed": {"Affirmative": "athscagaid\u00eds!", "Negative": "n\u00e1 hathscagaid\u00eds!"}, "Extended": {"Affirmative": "athscagadh siad!", "Negative": "n\u00e1 hathscagadh siad!"}}, "Passive": {"Affirmative": "athscagtar!", "Negative": "n\u00e1 hathscagtar!"}}, "pastConti": {"1 Singular": {"Affirmative": "d'athscagainn", "Question": "an athscagainn?", "Negative": "n\u00ed athscagainn"}, "2 Singular": {"Affirmative": "d'athscagt\u00e1", "Question": "an athscagt\u00e1?", "Negative": "n\u00ed athscagt\u00e1"}, "3 Singular": {"Male": {"Affirmative": "d'athscagadh s\u00e9", "Question": "an athscagadh s\u00e9?", "Negative": "n\u00ed athscagadh s\u00e9"}, "Female": {"Affirmative": "d'athscagadh s\u00ed", "Question": "an athscagadh s\u00ed?", "Negative": "n\u00ed athscagadh s\u00ed"}}, "1 Plural": {"Compressed": {"Affirmative": "d'athscagaimis", "Question": "an athscagaimis?", "Negative": "n\u00ed athscagaimis"}, "Extended": {"Affirmative": "d'athscagadh muid", "Question": "an athscagadh muid?", "Negative": "n\u00ed athscagadh muid"}}, "2 Plural": {"Affirmative": "d'athscagadh sibh", "Question": "an athscagadh sibh?", "Negative": "n\u00ed athscagadh sibh"}, "3 Plural": {"Compressed": {"Affirmative": "d'athscagaid\u00eds", "Question": "an athscagaid\u00eds?", "Negative": "n\u00ed athscagaid\u00eds"}, "Extended": {"Affirmative": "d'athscagadh siad", "Question": "an athscagadh siad?", "Negative": "n\u00ed athscagadh siad"}}, "Passive": {"Affirmative": "d'athscagta\u00ed", "Question": "an athscagta\u00ed?", "Negative": "n\u00ed athscagta\u00ed"}}, "subj": {"1 Singular": {"Affirmative": "go n-athscaga m\u00e9", "Negative": "n\u00e1r athscaga m\u00e9"}, "2 Singular": {"Affirmative": "go n-athscaga t\u00fa", "Negative": "n\u00e1r athscaga t\u00fa"}, "3 Singular": {"Male": {"Affirmative": "go n-athscaga s\u00e9", "Negative": "n\u00e1r athscaga s\u00e9"}, "Female": {"Affirmative": "go n-athscaga s\u00ed", "Negative": "n\u00e1r athscaga s\u00ed"}}, "1 Plural": {"Compressed": {"Affirmative": "go n-athscagaimid", "Negative": "n\u00e1r athscagaimid"}, "Extended": {"Affirmative": "go n-athscaga muid", "Negative": "n\u00e1r athscaga muid"}}, "2 Plural": {"Affirmative": "go n-athscaga sibh", "Negative": "n\u00e1r athscaga sibh"}, "3 Plural": {"Affirmative": "go n-athscaga siad", "Negative": "n\u00e1r athscaga siad"}, "Passive": {"Affirmative": "go n-athscagtar", "Negative": "n\u00e1r athscagtar"}}, "verbal noun": "athscagadh", "verbal adjective": "athscagtha"}